臺灣基隆地方法院刑事判決
110年度侵訴字第36號
公  訴  人  臺灣基隆地方檢察署檢察官
被      告  林鉦凱



公設辯護人  楊大維  
上列被告因強制性交罪等案件，經檢察官提起公訴（110年度偵
字第1540號），本院判決如下：
    主    文
甲○○犯強制性交罪，累犯，處有期徒刑肆年。又犯傷害罪，累犯
，處有期徒刑參月，如易科罰金，以新臺幣壹仟元折算壹日。又
犯毀損罪，累犯，處拘役參拾日，如易科罰金，以新臺幣壹仟元
折算壹日。
    犯罪事實
一、甲○○與AD000-A110060（成年人，姓名年籍詳卷，下稱A女）
    為網路遊戲認識之朋友。甲○○於民國110年1月26日晚上10時
    許，開車載A女至貓空遊玩後，於110年1月27日凌晨載A女回
    A女瑞芳住處，車行途中在台62快速道路上，要求A女與其性
    交，A女拒絕後，甲○○竟基於強制性交之犯意，要求A女交出
    手機，並將A女載到新北市瑞芳區岳王路至瑞濱路一帶之山
    上，把車停在路邊，違反A女意願先以手指插入A女陰道後，
    強迫A女為其口交，A女迫於無奈為甲○○口交，以此強暴方式
    對A女為強制性交行為得逞。
二、甲○○嗣後開車載著A女往另一個方向開，並稱走到哪算哪，
    後來開到桃園市蘆竹區大竹北路時，A女見路邊有統一便利
    超商，便要求去上廁所，並要甲○○返還手機，甲○○即返還手
    機並將車停在超商外面，讓A女去上廁所。A女走進超商後，
    向店員求救請店員幫其報警，即跑進去休息室的廁所躲起來
    ，甲○○見狀後下車衝進去休息室內，先基於傷害之犯意，踹
    開廁所門將A女往外拖，致A女右腕部扭傷，又基毀損之犯意
    將A女眼鏡撥掉往外丟，致A女之眼鏡毀損不堪用。其後店員
    告知甲○○已經報警，甲○○方開車逃走，經警方到場而循線查
    悉上情。
三、案經A女訴由新北市政府警察局瑞芳分局報告臺灣基隆地方
    檢察署檢察官偵查起訴。
    理    由
壹、程序事項：
一、按性侵害犯罪防治法所稱性侵害犯罪，係指觸犯刑法第221
    條至第227條、第228條、第229條、第332條第2項第2款、第
    334條第2項第2款、第348條第2項第1款及其特別法之罪。又
    因職務或業務知悉或持有性侵害被害人姓名、出生年月日、
    住居所及其他足資識別其身分之資料者，除法律另有規定外
    ，應予保密；司法機關所製作必須公示之文書，不得揭露被
    害人之姓名、出生年月日、住居所及其他足資識別被害人身
    分之資訊，性侵害犯罪防治法第2條第1項、第12條分別定有
    明文。經查，被告甲○○所犯係屬性侵害犯罪防治法所稱之性
    侵害犯罪，依上開規定，告訴人A女之姓名、出生年月日、
    住居所及其他足資識別其身分之資料等資訊，於判決書內不
    得揭露，均予以隱匿，僅以代號記載。
二、又按被告以外之人於審判外之言詞或書面陳述，除法律有規
    定者外，不得作為證據；又被告以外之人於審判外之陳述，
    雖不符合同法第159條之1至第159條之4規定，但經當事人於
    審判程序同意作為證據，法院審酌該言詞陳述或書面陳述作
    成時之情況，認為適當者，亦得為證據。當事人、代理人或
    辯護人於法院調查證據時，知有第159條第1項不得為證據之
    情形，而未於言詞辯論終結前聲明異議者，視為有前項之同
    意，刑事訴訟法第159條第1項及第159條之5分別定有明文。
    經查，本判決下列所引用之被告以外之人於審判外之陳述（
    含書面陳述），檢察官、被告及其辯護人迄至本院言詞辯論
    終結前均未聲明異議，本院審酌上開證據資料製作時之情況
    ，尚無違法不當及證明力明顯過低之瑕疵，亦認為以之作為
    證據應屬適當，揆諸前開規定，爰依刑事訴訟法第159條之5
    規定，認前揭證據資料均有證據能力。
三、本件認定事實所引用之本件卷內之非供述證據，檢察官、被
    告及其辯護人均未主張排除前開證據之證據能力，且迄於本
    院言詞辯論終結前均未表示異議，本院審酌前開非供述證據
    並無證據證明係公務員違背法定程序所取得，亦無刑事訴訟
    法第159條之4之顯有不可信之情況與不得作為證據之情形，
    是本件認定事實所引用之本件卷內之非供述證據，均認為有
    證據能力。　　
貳、實體部分：　　
一、訊據被告就上開犯行於本院準備程序、審理程序中均坦承不
    諱（見本院卷第72、142頁），核與A女於警詢及偵查中之證
    述大致相符，並有長庚醫療財團法人基隆長庚紀念醫院診斷
    證明書、受理疑似性侵害事件驗傷診斷書、A女眼鏡毀損照
    片等件在卷可稽，被告自白與事實相符，堪信為真實。本件
    事證明確，被告犯行堪以認定，應予依法論科。
二、論罪科刑：
  ㈠核被告如犯罪事實欄一所為，係犯刑法第221條第1項之強制
    性交罪；如犯罪事實欄二所為，係犯刑法第277條第1項傷害
    罪、第354條毀損罪。被告上開所為三次犯行，犯意個別，
    行為互殊，應分論併罰。
　㈡累犯裁量部分：
  1.被告前曾因偽造文書、詐欺等案件，經臺灣新竹地方法院以
    102年度竹簡字第48號判決判處有期徒刑4月共2罪、3月共3
    罪；又因竊盜案件，經同院以101年度竹簡字第461號判決判
    處有期徒刑2月；另因侵占案件，經臺灣臺中地方法院以101
    年度中簡字第1561號判決判處有期徒刑2月。上開案件經臺
    灣新竹地方法院以107年度聲字第42號裁定定應執行有期徒
    刑1年3月確定，於107年10月22日縮短刑期假釋出監，108年
    1月15日縮刑期滿假釋未經撤銷視為執行完畢，有臺灣高等
    法院被告前案紀錄表1份在卷可稽，其於徒刑執行完畢後5年
    內故意再犯本件有期徒刑以上之三罪，均為累犯。
  2.按刑法第47條第1項規定：「受徒刑之執行完畢，或一部之
    執行而赦免後，5年以內故意再犯有期徒刑以上之罪者，為
    累犯，加重本刑至二分之一。」有關累犯加重本刑部分，不
    生違反憲法一行為不二罰原則之問題。惟其不分情節，基於
    累犯者有其特別惡性及對刑罰反應力薄弱等立法理由，一律
    加重最低本刑，於不符合刑法第59條所定要件之情形下，致
    生行為人所受之刑罰超過其所應負擔罪責之個案，其人身自
    由因此遭受過苛之侵害部分，對人民受憲法第8條保障之人
    身自由所為限制，不符憲法罪刑相當原則，牴觸憲法第23條
    比例原則。於此範圍內，有關機關應自本解釋公布之日起2
    年內，依本解釋意旨修正之。於修正前，為避免發生上述罪
    刑不相當之情形，法院就該個案應依本解釋意旨，裁量是否
    加重最低本刑（司法院大法官釋字第775號解釋文參照）。
  3.參酌被告所犯上揭前案之犯罪型態、罪質、犯罪情節均與本
    件迥異，被告雖於上揭前案執行完畢後5年內再犯本案，然
    依卷內事證，尚難認被告具有特別之惡性或對刑罰反應力特
    別薄弱之情形，本件尚無依刑法第47條第1項加重法定最低
    本刑之必要，爰均不予加重其刑。
  ㈢爰審酌被告並未尊重告訴人之性自主決定權，而以前開強暴
    方式，對其為強制性交行為，令人髮指，且其行為對於告訴
    人身體及心靈健全造成難以磨滅之傷害與陰影，所生危害甚
    鉅，所為應受非難；另於告訴人向超商店員求救時，傷害告
    訴人身體及毀損眼鏡，更顯其惡性非輕，被告犯後雖坦承犯
    行，但因告訴人於本院準備程序時表示拒絕和解（見本院卷
    第73頁），故未賠償告訴人損害，兼衡其於本院審理中自陳
    高中肄業之學歷，現因另案入監服刑中，前職業為工，未婚
    無子，經濟勉持等一切情狀，就其所犯三罪，分別量處如主
    文所示之刑，並就傷害罪、毀損罪部分諭知易科罰金折算標
    準。
據上論斷，應依刑事訴訟法第299條第1項前段，判決如主文。
本案經檢察官吳美文提起公訴、檢察官高永棟到庭執行職務。
中　　華　　民　　國　　111 　年　　3 　　月　　2 　　日
                  刑事第二庭  審判長法　官　王福康
                                    法　官　施又傑
                                    法　官　李  岳
以上正本證明與原本無異。
如不服本判決應於收受送達後20日內向本院提出上訴書狀，並應
敘述具體理由；其未敘述上訴理由者，應於上訴期間屆滿後20日
內向本院補提理由書(均須按他造當事人之人數附繕本)「切勿逕
送上級法院」。
中　　華　　民　　國　　111 　年　　3 　　月　　2 　　日
                                    書記官  白豐瑋
附錄本案論罪科刑法條全文：
中華民國刑法第221條
對於男女以強暴、脅迫、恐嚇、催眠術或其他違反其意願之方法
而為性交者，處3年以上10年以下有期徒刑。
前項之未遂犯罰之。
中華民國刑法第277條
傷害人之身體或健康者，處 5 年以下有期徒刑、拘役或 50 萬
元以下罰金。
犯前項之罪，因而致人於死者，處無期徒刑或 7 年以上有期徒
刑；致重傷者，處 3 年以上 10 年以下有期徒刑。
中華民國刑法第354條
毀棄、損壞前二條以外之他人之物或致令不堪用，足以生損害於
公眾或他人者，處 2 年以下有期徒刑、拘役或 1 萬 5 千元以
下罰金。